【裁判字號】    97,易,834
【裁判日期】    971111
【裁判案由】    竊盜
【裁判全文】
臺灣桃園地方法院刑事判決               97年度易字第834號
公  訴  人  臺灣桃園地方法院檢察署檢察官
被      告  乙○○
                      政事務所）
被      告  戊○○
上列被告因竊盜案件，經檢察官提起公訴（97年度偵字第8303號）
，本院判決如下：
    主    文
乙○○結夥三人攜帶兇器竊盜，未遂，累犯，處有期徒刑拾月。
戊○○結夥三人攜帶兇器竊盜，未遂，累犯，處有期徒刑捌月。
扣案通氣管壹枝沒收。
    事    實
一、乙○○前因竊盜案件，分別經臺灣新竹地方法院及本院以94
    年度竹北簡字第32號、94年度易字第244 號判決判處有期徒
    刑6 月、9 月確定，二罪經本院以95年度聲字第3287號裁定
    應執行有期徒刑1 年1 月確定，甫於民國95年11月29日縮刑
    期滿執行完畢；又戊○○前因毒品、竊盜案件，分別經本院
    及臺灣新竹地方法院以93年度訴字第427 號、94年度竹北簡
    字第32號判處應執行有期徒刑1 年、有期徒刑5 月確定，二
    罪經臺灣新竹地方法院以94年度聲字第532 號裁定應執行有
    期徒刑1 年4 月確定；復因竊盜、毒品案件，分別經臺灣高
    等法院及本院以95年度上易字第1034號、94年度訴字第1463
    判處有期徒刑1 年、應執行有期徒刑1 年確定，二罪經臺灣
    高等法院以95年度聲字第1864號裁定應執行有期徒刑1 年11
    月確定後，與上開有期徒刑1 年4 月接續執行，於96年4 月
    13日假釋付保護管束出監，於97年1 月29日縮刑期滿執行完
    畢。詎二人不知悔改，乙○○因見康泉乳品股份有限公司所
    有車牌號碼QM-032號營業大貨車（以下簡稱系爭貨車）停放
    於桃園縣大園鄉五權村11鄰4 之7 號旁產業道路旁，其上白
    鐵桶價值非斐，遂夥同戊○○、甲○○（本院另行審結）3
    人，共同基於意圖為自己不法所有之犯意聯絡，於97年3 月
    24日上午9 時許，由乙○○攜帶客觀上足以對人之生命、身
    體構成威脅可供作兇器使用之氧氣乙炔切割工具1 組（含氧
    氣及乙炔各1 瓶及其所有通氣管1 枝），駕駛戊○○所有之
    自小客車，搭載戊○○、甲○○2 人前往上開產業道路，由
    乙○○先持噴漆將系爭貨車車門上之車牌號碼予以遮掩，而
    戊○○、甲○○則共同將氧氣乙炔切割工具組自前開自小客
    車後車廂取出，次由乙○○持氧氣乙炔切割工具切割系爭貨
    車之護欄鐵條，戊○○負責拉穩通氣管，而甲○○在一旁把
    風，並因氧氣乙炔切割鐵條溫度過高，提鐵桶至產業道路旁
    水溝提水降溫，而共同將系爭貨車上白鐵桶焊接於系爭貨車
    上之護欄鐵條車架完全切斷，然因白鐵桶重量過鉅，無法徒
    手搬動，3 人擬駕車暫時離去調取貨車搬動系爭貨車上白鐵
    桶之際，適為丁○○報警而於同日上午10時40分許為警查獲
    ，3 人未得逞而竊盜未遂，並扣得氧氣乙炔切割工具1 組。
二、案經桃園縣政府警察局大園分局報請臺灣桃園地方法院檢察
    署檢察官偵查起訴。
    理    由
一、按被告以外之人於審判外之陳述，雖不符前四條之規定，而
    經當事人於審判程序同意作為證據，法院審酌該言詞陳述或
    書面陳述作成時之情況，認為適當者，亦得為證據；當事人
    、代理人或辯護人於法院調查證據時，知有第一百五十九條
    第一項不得為證據之情形，而未於言詞辯論終結前聲明異議
    者，視為有前項之同意，刑事訴訟法第159 條之5 定有明文
    。查被告對本件所引證據之證據能力，均未聲明異議，復經
    本院於審理時提示被告表示意見，本院審酌該等書面證據取
    得過程並無瑕疵，與本案待證事實間復具有相當關聯性，以
    之為本案證據並無不當，自得採為本件認定事實基礎，合先
    敘明。
二、訊據被告乙○○固坦承於97年3 月24日上午，攜帶氧氣乙炔
    切割工具1 組與戊○○、甲○○3 人共同前往桃園縣大園鄉
    五權村11鄰4 之7 號旁產業道路旁，其持氧氣乙炔著手竊取
    QM-0 32 號營業大貨車上白鐵桶，然於未得逞前即遭查獲之
    犯行，惟辯稱：伊佯稱要幫朋友處理報廢車輛，要求被告戊○○、甲○○幫忙，被告戊○○2 人始陪同伊前往案發地點
    ，然至現場後，被告戊○○、甲○○即先行離開，噴漆、切
    割行為均由伊自行完成云云。又訊據被告戊○○則矢口否認
    犯行，辯稱：伊僅將車子借給被告乙○○，到達案發地點後
    即先行離開，未參與竊盜犯行云云。然查：前開犯罪事實，
    業據證人丁○○於警詢、偵查及本院審理中證述：97年3 月
    24日上午9 時許，伊在桃園縣大園鄉五權村11鄰4 之7 號池
    塘旁工作，發現一台自小客車在產業道路來回繞了兩趟，繞
    回來後，車子停在載有白鐵奶桶之營業大貨車旁，車上有3
    人下車，其中1 人先拿著噴漆將車門上的車號噴掉，另兩個
    人打開後行李箱，拿出乙炔切割工具，並在現場開始切割營
    業大貨車上之鐵架，乙○○負責切割，戊○○幫忙拉管子，
    而甲○○則在旁邊看，並負責拿水桶提水，伊覺得可疑，就
    打行動電話報警，在切割的過程中，三人都沒有離開，警員
    到現場時，伊前往約定之地點導引警察，發現可疑的車輛已
    經駛離開營業大貨車一段距離，現場就交給警方處理等語（
    臺灣桃園地方法院檢察署97年度偵字第8303號卷第49-50 頁
    、第81-82 頁，本院97年度易字第834 號卷第91-97 頁）及
    證人即查獲警員丙○○證稱：伊於97年3 月24日上午10時半
    左右，因證人丁○○打電話報警而到案發現場處理，伊先與
    證人丁○○會合後，再由證人丁○○引導至案發現場，於過
    程中先發現被告2 人及甲○○的自小客車停放於路邊，距離
    營業大貨車約500 公尺，3 人都在車外徘徊，伊請被告等人
    帶伊到切割現場，才發現營業大貨車上連結奶罐的架子都被
    切斷等語（本院97年度易字第834 號卷第97-101頁）明確，
    並有桃園縣政府警察局大園分局埔心派出所扣押筆錄、扣押
    物品目錄表各1 份（臺灣桃園地方法院檢察署97年度偵字第
    8303號卷第51-54 頁）、刑案現場照片（臺灣桃園地方法院
    檢察署97年度偵字第8303號卷第61-67 頁）、汽車車籍查詢
    資料（本院97年度審易字第1088號卷第75頁）等在卷可證，
    並有扣案氧氣乙炔切割工具1 組（含氧氣、乙炔各1 瓶、通
    氣管1 枝）可按，堪信為真實，又依系爭貨車上焊接白鐵奶
    罐之鐵架固遭割斷，然系爭貨車上之奶罐尚未遭移除，又查
    獲被告等人所駕駛之自小客車內並無屬系爭貨車之白鐵等物
    ，此亦業據證人丙○○證述明確，並有刑案現場照片在卷可
    參，應認被告結夥3 人攜帶氧氣乙炔切割工具著手竊盜，惟
    尚未得逞而未遂等情，足堪認定。被告乙○○、戊○○固均
    辯稱：被告戊○○及甲○○2 人於到場後即刻離開，未參與
    竊盜犯行云云，然參諸證人丁○○於警詢、偵查及本院審理
    中多次明確指認被告2 人及甲○○共3 人均於案發現場分工
    切割系爭大貨車上鐵架，並能清楚描述三人分工之內容，核
    與被告乙○○承認由伊負責切割白鐵、甲○○自承於案發現
    場曾提鐵桶提水降溫等語相符，再查獲時被告2 人及甲○○
    均在距離營業大貨車處僅500 公尺左右處，衡諸常情，被告
    乙○○係駕駛被告戊○○所有自小客車前往案發地點，若被
    告戊○○擬先離開，自當自行駕駛系爭自小客車離去，而非
    將自小客車留予被告乙○○使用，而自行走路離開，又自被
    告2 人及甲○○到達案發現場直至為警查獲間，已經過約1
    小時半左右之時間，若被告戊○○及甲○○已於到場後先行
    離去，則何以3 人於同時、同地點遭警查獲？是應認被告乙○○、戊○○所為辯解顯屬卸責之詞，應不足採信。
三、按刑法第321 條第1 項第3 款之攜帶兇器竊盜罪，只須行竊
    時攜帶之物可認為兇器者，即在加重處罰之列，所謂兇器指
    足以傷害人之生命、身體之器具而言，凡客觀上具有此種危
    險性即為已足，尤不以竊盜犯主觀上有以之行兇之意思為要
    件，查本案扣案之氧氣乙炔切割工具組，既能用以截斷鐵條
    ，客觀上顯足以對人之生命身體安全構成威脅，自屬兇器。
    是核被告乙○○、戊○○與甲○○共同行竊之作為係犯刑法
    第321 條第2 項、第1 項第3 款、第4 款之結夥三人以上攜
    帶兇器竊盜未遂罪，其起訴法條認係犯刑法第321 條第1 項
    第3 款、第4 款容有未洽，惟其基本社會事實相同，本院自
    得變更起訴法條，附此敘明。被告乙○○、戊○○及甲○○
    間有犯意聯絡與行為分擔，為共同正犯。又被告均已著手於
    犯罪行為之實行而不遂，為未遂犯，爰依刑法第25條第2 項
    規定，按既遂犯之刑減輕之。被告均有事實欄所載之科刑及
    執行情形，有臺灣高等法院被告前案紀錄表可稽，其於5 年
    內再犯本案有期徒刑以上之罪，均為累犯，應依刑法第47條
    第1 項規定加重其刑，被告同時有刑之加重及減輕事由，應
    先加後減之。爰審酌被告2 人不思以正當手段獲取財物，竟
    圖不勞而獲而為本案竊盜犯行，其犯罪動機及目的，貪圖小
    利，且竊盜止於未遂階段，尚未造成被害人實質損害，及其
    犯罪手段、生活狀況、智識程度、犯後否認犯行，態度不佳
    等一切情狀，量處如主文所示之刑。
四、扣案之通氣管1 枝為被告乙○○所有供攜帶兇器竊盜所用之
    物，業據被告乙○○自承在卷，依法應宣告沒收，惟扣案之
    氧氣乙炔各1 瓶，被告乙○○否認為其所有之物，亦無積極
    證據得以證明該物為被告乙○○、戊○○或共犯甲○○所有
    ，又非違禁物，是毋庸予以沒收，並此敘明。
據上論斷，應依刑事訴訟法第299 條第1 項前段、第300 條，刑
法第28條、第321 條第2 項、第1 項第3 款、第4 款、第25條第
2 項、第47條第1 項、第38條第1 項第2 款，判決如主文。
本案經檢察官柯博齡到庭執行職務。
中    華    民    國    97    年    11    月    11    日
                  刑事第五庭  審判長法  官  潘 政 宏
                                    法  官  江 春 瑩
                                    法  官  張 詠 晶
以上正本證明與原本無異。
如不服本判決應於收受本判決後10日內向本院提出上訴書狀，並
應敘述具體理由，如未敘述上訴理由者，應於上訴期間屆滿後20
日內補提理由書狀於本院（均須按他造當事人之人數附繕本）「
切勿逕送上級法院」。
                                    書記官  王 峻 宏
中    華    民    國    97    年    11    月    12    日
附錄本案論罪科刑依據之法條：
中華民國刑法第321條（加重竊盜罪）
犯竊盜罪而有左列情形之一者，處6 月以上、5 年以下有期徒刑
：
一、於夜間侵入住宅或有人居住之建築物、船艦或隱匿其內而犯
    之者。
二、毀越門扇、牆垣或其他安全設備而犯之者。
三、攜帶兇器而犯之者。
四、結夥三人以上而犯之者。
五、乘火災、水災或其他災害之際而犯之者。
六、在車站或埠頭而犯之者。
前項之未遂犯罰之。


司法院資訊處製作；財團法人民間司法改革基金會備份。
